臺灣臺北地方法院刑事判決　　　　　　　100年度易字第353號
公　訴　人　臺灣臺北地方法院檢察署檢察官
被　　　告　唐有靜
上列被告因業務侵占等案件，經檢察官提起公訴（99年度偵續字
第675號），經本院合議庭裁定改依簡式審判程序審理，茲判決
如下：
    主    文
唐有靜為他人處理事務，意圖損害本人之利益，而為違背其任務
之行為，致生損害於本人之利益，累犯，處有期徒刑肆月；又意
圖為自己不法之所有，而侵占對於業務上所持有之物，累犯，處
有期徒刑拾月，應執行有期徒刑壹年。
    事    實
一、唐有靜曾於民國九十一年間，因詐欺案件，經臺灣板橋地方
    法院以八十九年度易字第三０三一號刑事判決判處有期徒刑
    十月，經臺灣高等法院於九十一年三月十二日以九十一年度
    上易字第三五六號刑事判決駁回上訴確定；嗣於九十五年間
    ，因偽造文書案件，經臺灣板橋地方法院以九十五年度訴字
    第一八九六號刑事判決判處有期徒刑一年二月確定，自九十
    五年一月二十二日起入監接續執行上開二罪所處之刑，於九
    十六年二月十六日縮刑期滿假釋付保護管束出獄，並於九十
    六年十一月二十三日假釋付保護管束期滿，假釋未經撤銷，
    以已執行完畢論。其於上開有期徒刑執行完畢後，五年以內
    ，仍不知悔改。原係自九十六年十一月間起至九十七年十二
    月止，在設於臺北市○○○路一五四之二號之「誠隆汽車股
    份有限公司（下稱誠隆公司）」之車輛銷售業務員，負責車
    輛銷售及向客戶代收車款、保險費、配件及辦牌費等業務，
    係為誠隆公司處理事務之從事業務之人。(一)為達到誠隆公司
    規定之業績數量，以免遭扣減薪水，竟基於意圖損害誠隆公
    司利益之單一犯意，明知銷售時車價不得低於如附表編號一
    至編號四所示誠隆公司同意之折讓車價，仍未經誠隆公司同
    意，接續於如附表所示之日期，擅自以如附表編號一至編號
    四銷售車價所示之低價，將車輛銷售予如附表編號一至編號
    四所示之客戶，而為違背其任務之行為，致誠隆公司受有如
    附表編號一至編號四所示車價差額利益之損害，合計新臺幣
    （下同）十九萬六千四百五十五元。(二)又基於意圖為自己不
    法所有之單一犯意，接續將其在如附表編號一、二、四所示
    之日期與如附表編號一、二、四所示之客戶訂約後，業務上
    陸續向客戶所收取持有如附表編號一、二、四銷售車價及其
    他應收款所示之購車款、保險費、辦牌費、配件費等款項，
    以及其於如附表編號五所示日期向客戶收取持有如附表編號
    五所示之保險費，僅繳回如附表編號一、二、四所示金額後
    ，餘款均予以侵占入己，挪為他用，合計六十七萬二千六百
    七十九元。
二、案經誠隆公司訴由臺北市政府警察局中山分局報請臺灣臺北
    地方法院檢察署檢察官偵查起訴。
    理    由
一、訊據被告唐有靜對於上開犯罪事實坦承不諱，並經證人黃保
    嘗即告訴人誠隆公司之代理人於偵查中及本院審理時分別證
    述在卷，且有如附表編號一至編號五所示之訂購合約書、折
    讓明細表、報價成本分析、配件用品出貨單、發票明細日報
    表、租金管理明細表及彙整計算表各一份在卷可稽（九十八
    年度偵字第一一五二八號偵查卷第一七八頁至第一八０頁、
    第一八九頁至第一九一頁、第二一０頁至第二一二頁、第二
    一六頁至第二二二頁）。足徵被告上開自白屬實可採。又被
    告係受雇於誠隆公司擔任車輛銷售業務員，負責車輛銷售及
    向客戶代收車款、保險費、配件及辦牌費等業務，係為誠隆
    公司處理事務之從事業務之人，明知依誠隆公司規定，銷售
    車價不得低於如附表編號一至編號四所示誠隆公司同意之折
    讓車價，竟未經誠隆公司同意，接續擅自於如附表所示之日
    期，以如附表編號一至編號四銷售車價所示之低價，將車輛
    銷售予如附表編號一至編號四所示之客戶，其主觀上顯係基
    於損害誠隆公司本人利益之意圖，而為違背其任務之行為，
    並致誠隆公司受有如附表編號一至編號四所示車價差額之損
    害甚明。又其在與如附表編號一、二、四、五所示之客戶訂
    約後，將其基於業務關係陸續向客戶收取如附表編號一、二
    、四、五所示之購車款、保險費、辦牌費、配件費等款，僅
    繳回如附表編號一、二、四所示金額，餘款均予以侵占入己
    ，其業務侵占犯行亦堪認定。從而被告上開背信及業務侵占
    犯行，均事證明確，應予依法論處。
二、核被告所為，係犯刑法第三百四十二條之背信罪、第三百三
    十六條第二項之業務侵占罪。被告基於背信之單一犯意接續
    而為上開如附表編號一至編號四所示背信行為，以及基於業
    務侵占之單一犯意接續而為如附表編號一、二、四、五所示
    業務侵占行為，且上開如附表編號一至編號四所示背信行為
    間，以及如附表編號一、二、四、五所示之業務侵占行為間
    ，時間密接，侵害同一個法益之關係，在刑法評價上，為數
    個舉動接續施行之接續犯，應分別論以一個背信罪及業務侵
    占罪。被告曾於九十一年間，因詐欺案件，經臺灣板橋地方
    法院以八十九年度易字第三０三一號刑事判決判處有期徒刑
    十月，經臺灣高等法院於九十一年三月十二日以九十一年度
    上易字第三五六號刑事判決駁回上訴確定；嗣於九十五年間
    ，因偽造文書案件，經臺灣板橋地方法院以九十五年度訴字
    第一八九六號刑事判決判處有期徒刑一年二月確定，自九十
    五年一月二十二日起入監接續執行上開二罪所處之刑，於九
    十六年二月十六日縮刑期滿假釋付保護管束出獄，並於九十
    六年十一月二十三日假釋付保護管束期滿，假釋未經撤銷，
    以已執行完畢論，此有臺灣高等法院被告前案紀錄表一份在
    卷可佐，其於上開有期徒刑執行完畢後，五年以內故意再為
    本件有期徒刑以上之罪，均為累犯，均應依刑法第四十七條
    第一項規定，加重其刑。被告所犯上開背信罪及業務侵占罪
    ，犯意個別，行為互異，應予分論併罰。審酌被告犯罪之動
    機、目的、手段，上開背信犯行致誠隆公司受有如附表車價
    差額所示之損害，合計十九萬六千四百五十五元，以及業務
    侵占之金額合計六十七萬二千六百七十九元、所生損害及雖
    坦承犯行，然迄今非但尚未與誠隆公司達成民事和解，賠償
    誠隆公司所受損害，甚於本院審理中，一再以業已備妥部分
    和解金額，因誠隆公司要求須一次給付和解金額，故無法與
    誠隆公司達成民事和解，要求本院改期給予籌措餘款時間云
    云推託，屆期，誠隆公司接受被告先給付部分賠償金額之和
    解方案後，被告始稱並未籌得任何款項，無法給付任何賠償
    金額，態度不佳等一切情狀，各量處如主文所示之刑，並定
    其應執行之刑。
三、末按被告所犯為死刑、無期徒刑、最輕本刑三年以上有期徒
    刑之罪或高等法院管轄第一審案件以外之罪，並經被告於準
    備程序就被訴事實為有罪之陳述，經告知簡式審判程序之旨
    ，並聽取被告及檢察官之意見後，經本院合議庭依刑事訴訟
    法第二百七十三條之一第一項規定，裁定由受命法官獨任進
    行簡式審判程序審理，併予敘明。
據上論斷，應依刑事訴訟法第二百七十三條之一第一項、第二百
九十九條第一項前段，刑法第三百三十六條第二項、第三百四十
二條、第四十七條第一項前段、第五十一條第五款，刑法施行法
第一條之一，判決如主文。
案經檢察官郭力菁到庭執行職務。
中    華    民    國   100    年    8     月    26    日
                        臺灣臺北地方法院刑事第十五庭
                            法  官  吳麗英
上正本證明與原本無異。
如不服本判決應於收受送達後10日內向本院提出上訴書狀，並應
敘述具體理由；其未敘述上訴理由者，應於上訴期間屆滿後20日
內向本院補提理由書（均須按他造當事人之人數附繕本）「切勿
逕送上級法院」。告訴人或被害人如對於本判決不服者，應具備
理由請求檢察官上訴，其上訴期間之計算係以檢察官收受判決正
本之日期為準。
                            書記官  藍儒鈞
中    華    民    國   100    年    9     月    1    日
附錄本案論罪科刑法條：
中華民國刑法第336條：
對於公務上或因公益所持有之物，犯前條第 1 項之罪者，處 1
年以上 7 年以下有期徒刑，得併科 5 千元以下罰金。
對於業務上所持有之物，犯前條第 1 項之罪者，處 6 月以上
5 年以下有期徒刑，得併科 3 千元以下罰金。
前二項之未遂犯罰之。
中華民國刑法第342條
為他人處理事務，意圖為自己或第三人不法之利益，或損害本人
之利益，而為違背其任務之行為，致生損害於本人之財產或其他
利益者，處 5 年以下有期徒刑、拘役或科或併科 1 千元以下罰
金。
前項之未遂犯罰之。
【附表】
┌──┬────┬───┬───────────┬───────────┬─────┬─────┬─────┐
│編號│日    期│客  戶│誠隆公司同意之折讓車價│銷售車價及其他應收款總│背信部分之│總計繳回金│業務侵占金│
│    │        │      │及其他應收款總額      │額                    │車價差額  │額        │額        │
├──┼────┼───┼───────────┼───────────┼─────┼─────┼─────┤
│ 一 │97.11.13│陳克宇│1.折讓車價：41萬2500元│1.銷售車價：39萬8454元│1萬4046元 │7萬3546元 │37萬8454元│
│    │        │      │                      │                      │          │          │          │
│    │        │      │2.其他應收款：        │2.其他應收款：        │          │          │          │
│    │        │      │  (1)保險費：1萬3246元 │  (1)保險費：1萬3246元 │          │          │          │
│    │        │      │  (2)配件費：3萬4600元 │  (2)配件費：3萬4600元 │          │          │          │
│    │        │      │  (3)辦牌費：5700元    │  (3)辦牌費：5700元    │          │          │          │
│    │        │      │                      │                      │          │          │          │
│    │        │      │3.總額：46萬6046元    │3.總額：45萬2000元    │          │          │          │
├──┼────┼───┼───────────┼───────────┼─────┼─────┼─────┤
│ 二 │97.11.17│史東玉│1.折讓車價：56萬4000元│1.銷售車價：50萬3008元│6萬992元  │19萬6192元│32萬3808元│
│    │（起訴書│      │                      │                      │          │          │          │
│    │附表誤載│      │2.其他應收款：        │2.其他應收款：        │          │          │          │
│    │97.11.24│      │  (1)保險費：8192元    │  (1)保險費：8192元    │          │          │          │
│    │）      │      │  (2)配件費：2600元    │  (2)配件費：2600元    │          │          │          │
│    │        │      │  (3)辦牌費：6200元    │  (3)辦牌費：6200元    │          │          │          │
│    │        │      │                      │                      │          │          │          │
│    │        │      │3.總額：58萬992元     │3.總額：52萬元        │          │          │          │
├──┼────┼───┼───────────┼───────────┼─────┼─────┼─────┤
│ 三 │97.11.30│彭台竣│1.折讓車價：67萬4000元│1.銷售車價：59萬4665元│7萬9335元 │70萬2835元│溢繳      │
│    │        │      │                      │                      │          │          │4萬2835元 │
│    │        │      │2.其他應收款：        │2.其他應收款：        │          │          │          │
│    │        │      │  (1)保險費：3萬8135元 │  (1)保險費：3萬8135元 │          │          │          │
│    │        │      │  (2)配件費：2萬2500元 │  (2)配件費：2萬2500元 │          │          │          │
│    │        │      │  (3)辦牌費：4700元    │  (3)辦牌費：4700元    │          │          │          │
│    │        │      │                      │                      │          │          │          │
│    │        │      │3.總額：73萬9335元    │3.總額：66萬元        │          │          │          │
├──┼────┼───┼───────────┼───────────┼─────┼─────┼─────┤
│ 四 │97.12.10│洪啟祥│1.折讓車價：61萬5000元│1.銷售車價：57萬2918元│4萬2082元 │64萬582元 │9418元    │
│    │（起訴書│      │                      │                      │          │          │          │
│    │附表誤載│      │2.其他應收款：        │2.其他應收款：        │          │          │          │
│    │97.12.18│      │  (1)保險費：2萬882元  │  (1)保險費：2萬882元  │          │          │          │
│    │）      │      │  (2)配件費：5萬1500元 │  (2)配件費：5萬1500元 │          │          │          │
│    │        │      │  (3)辦牌費：4700元    │  (3)辦牌費：4700元    │          │          │          │
│    │        │      │                      │                      │          │          │          │
│    │        │      │3.總額：69萬2082元    │3.總額：65萬元        │          │          │          │
├──┼────┼───┼───────────┼───────────┼─────┼─────┼─────┤
│ 五 │97.10.14│黃竹睿│保險費：3834元        │保險費：3834元        │          │          │3834元    │
│    │        │      │                      │                      │          │          │          │
├──┼────┼───┼───────────┼───────────┼─────┼─────┴─────┤
│合計│        │      │                      │                      │19萬6455元│67萬2679元            │
└──┴────┴───┴───────────┴───────────┴─────┴───────────┘